【裁判字號】    98,易,1034
【裁判日期】    980605
【裁判案由】    竊盜等
【裁判全文】
臺灣板橋地方法院刑事判決              98年度易字第1034號
公  訴  人  臺灣板橋地方法院檢察署檢察官
被      告  丙○○
            甲○○
上列被告因竊盜案件，經檢察官提起公訴（九十七年度偵字第三
三一九六號、第三四九一六號），被告就被訴事實為有罪陳述，
本院改行簡式審判程序審理，判決如下：
    主  文
丙○○、甲○○結夥三人以上竊盜，丙○○，處有期徒刑陸月，
如易科罰金，以新臺幣壹仟元折算壹日；甲○○累犯，處有期徒
刑捌月。
    事  實
一、甲○○前於民國九十六年間因竊盜案件，經本院以九十六年
    度簡字第一○五一號判決判處有期徒刑四月確定，再經本院
    裁定減刑為有期徒刑二月確定，於九十六年七月二十九日縮
    刑期滿執行完畢。詎仍不知悔改，與丙○○、王文勝（業經
    本院以九十七年度易字第八六六號判決判處有期徒刑四月確
    定）之成年男子，共同意圖為自己不法所有之犯意聯絡，結
    夥三人，於九十六年九月六日下午十時許，由丙○○駕駛車
    牌號碼Z2-2029號自用小貨車（該車係乙○○所有於九十六
    年九月二日下午十時許，在桃園縣桃園市○○路二七二號，
    為丙○○、甲○○等人所竊取，此部分未據檢察官起訴），
    搭載甲○○與王文勝前往臺北縣土城市○○路八十一號工地
    ，趁無人注意之際，共同徒手竊取永慶營造股份有限公司所
    有，而為丁○○○所管領之大型砂輪切割機一臺、鋼筋加工
    機專用電纜線一組、電動破碎機二臺、沉水馬達一臺、砂輪
    機一臺、六十公分全芽模板用螺桿一百三十八捆、冷氣一臺
    、EMT 管專用接頭一箱、AB專用膠一組、工具一批、小砂輪
    機一臺、鋼構模板專用擎結器一批、工程用延長線五十公分
    五條、電線一百公尺十三捲、三心電纜線一百二十公尺一條
    、鋼筋用鐵絲八箱等物，得手後旋即離開現場。嗣於九十六
    年九月七日上午一時二十分許，在臺北縣鶯歌鎮○○○○○
    街口，為警發現王文勝、歐明松（丙○○之兄，業經檢察官
    為不起訴處分）在上開失竊之自用小貨車上休息，始循線知
    悉上情。
二、案經丁○○○訴由臺北縣政府警察局三峽分局移送，及臺灣
    板橋地方法院檢察署檢察官自動檢舉分案偵查起訴，本院改
    行簡式審判程序審理。
    理  由
一、訊據被告丙○○、甲○○對於上揭竊盜犯行均坦承不諱，核
    與告訴人丁○○○、被害人乙○○於警詢時之證述大致相符
    合，並有證人王文勝、歐明松及洪聖倫於偵查中之證詞可按
    ，復有卷附內政部警政署刑事警察局九十七年三月十七日刑
    醫字第○九七○○二七七五三號鑑驗書、勘察採證同意書、
    證物清單、採證照片八幀、臺北縣政府警察局車輛尋獲電腦
    輸入單、臺北縣政府警察局三峽分局扣押筆錄、扣押物品目
    錄表、贓物認領保管單、查獲及現場照片二十七幀足稽。被
    告等之自白與事實相符合，本件事證明確，犯行堪以認定，
    應依法論科。
二、被告丙○○、甲○○與成年之王文勝等三人結夥，侵入上址
    告訴人任職之無人所在之工地內竊盜財物，核被告所為，均
    係犯刑法第三百二十一條第一項第四款之結夥三人以上竊盜
    罪。被告丙○○、甲○○與王文勝三人間就竊盜犯行，有犯
    意聯絡及行為分擔，應論以共同正犯。被告甲○○於九十六
    年間因竊盜案件，經本院以九十六年度簡字第一○五一號判
    決判處有期徒刑四月確定，再經本院裁定減刑為有期徒刑二
    月確定，於九十六年七月二十九日縮刑期滿執行完畢，此有
    臺灣高等法院被告前案紀錄表在卷可按，其受有期徒刑之執
    行完畢後，五年以內再故意犯本件有期徒刑以上之罪，為累
    犯，應依刑法第四十七條第一項之規定加重其刑。爰審酌被
    告等均值青壯，不思以己力獲取財物，為圖私利，即竊取他
    人財物，兼衡其前科素行、智識程度、犯罪之手段、所竊得
    財物價值約新臺幣十四萬元，惟已交由告訴人具狀領回，被
    告於犯後均於本院審理中坦承犯行，態度尚佳等一切情狀，
    分別量處如主文所示之刑，以示懲儆，並就被告丙○○部分
    諭知易科罰金之折算標準。
三、末查，起訴書所載犯罪事實欄一，被告丙○○收受乙○○所
    有為不詳人士竊取之贓車車號Z2-2029 號自用小貨車之事實
    ，檢察官認另涉刑法第三百四十九條第一項收受贓物罪嫌，
    業據檢察官於本院審理時，當庭表示擬具狀撤回此部分起訴
    事實，本院俟檢察官發函後，將另行處理，併此敘明。
據上論斷，應依刑事訴訟法第二百七十三條之一第一項、第二百
九十九條第一項前段，刑法第二十八條、第三百二十一條第一項
第四款、第四十七條第一項、第四十一條第一項前段，判決如主
文。
本案經檢察官林珮菁到庭執行職務。
中    華    民    國    98    年    6     月    5     日
                   臺灣板橋地方法院刑事第三庭
                           法  官  王綽光
以上正本證明與原本無異
如不服本判決應於收受送達後十日內向本院提出上訴書狀，並應
敘述上訴理由; 其未敘述上訴理由者，應於上訴期間屆滿後二十
日內向本院補提理由書（均需按他造當事人之人數附繕本，切勿
逕送上級法院）
                           書記官  許清秋
中    華    民    國    98    年    6     月    8     日
附錄本案論罪科刑法條全文：
中華民國刑法第321條
犯竊盜罪而有左列情形之一者，處6月以上、5年以下有期徒刑：
一  於夜間侵入住宅或有人居住之建築物、船艦或隱匿其內而犯
    之者。
二  毀越門扇、牆垣或其他安全設備而犯之者。
三  攜帶兇器而犯之者。
四  結夥三人以上而犯之者。
五  乘火災、水災或其他災害之際而犯之者。
六  在車站或埠頭而犯之者。


司法院資訊處製作；財團法人民間司法改革基金會備份。
